臺灣高雄地方法院刑事判決　　　　　　　96年度訴字第1498號
公　訴　人　臺灣高雄地方法院檢察署檢察官
被　　　告　乙○○
選任辯護人　康進益律師
被　　　告　戊○○
選任辯護人　陳清朗律師
上列被告因強盜等案件，經檢察官提起公訴（96年度偵字第5887
號），本院判決如下：
    主  文
乙○○共同犯攜帶凶器強盜罪，處有期徒刑拾年，扣案之水果刀
壹支沒收。
戊○○共同犯攜帶凶器強盜罪，累犯，處有期徒刑拾年陸月，扣
案之水果刀壹支沒收。
    事  實
一、戊○○前因傷害案件，經本院以94年度簡字第6174號判決判
    處有期徒刑4 月確定，於民國95年4 月17日易科罰金執行完
    畢。竟仍不知悔改，與乙○○、己○○（未據起訴）共同意
    圖為自己不法之所有，基於強盜之犯意聯絡，於96年2 月14
    日晚間8 時許，由己○○向甲○○佯稱有管道購買毒品，甲○○信以為真，即交付新臺幣（下同）500 元與己○○請其
    代購毒品。嗣於同日9 時許，己○○又向甲○○佯稱無法取
    得毒品，請甲○○一同去將500 元取回等語，甲○○不疑有
    他，搭乘己○○所駕駛之機車前往高雄縣鳳山市○○路四巷
    之「紅毛港遷村預定地」，抵達後己○○藉故離開，將甲○○留在該地。乙○○及戊○○則一同前往位於高雄縣鳳山市
    ○○○路與南和街口之「東急屋」賣場購買水果刀1 把後，
    再前往「紅毛港遷村預定地」，而於同日晚間10時15分許抵
    達。乙○○及戊○○抵達後即向前對獨自留在該處之甲○○
    稱：「要求財」，甲○○表示沒有錢，乙○○即持上開水果
    刀砍傷甲○○，戊○○則持在該地拾得之木棍（未據扣案）
    毆打甲○○，以此強暴方式使甲○○受有右肩胛骨開放性骨
    折及右肩撕裂傷之傷害至不能抗拒，而聽渠等命令將甲○○
    所有之ROLEX 牌手錶1 支交付與乙○○與戊○○。乙○○、
    戊○○2 人為使甲○○無法立即報警，乃另將甲○○所持
    NEC 牌、N530型號之手機1 支取走，渠等得手後逃離現場，
    並於逃逸途中將前開手機棄置於路邊。嗣於96年2 月15日晚
    間8 時40分許，為警循線查獲乙○○與戊○○，並扣得上開
    水果刀1 把及起出甲○○之上開手機1 支。
二、案經甲○○訴由高雄市政府警察局三民第二分局報告臺灣高
    雄地方法院檢察署檢察官偵查起訴。
    理  由
一、證據能力之審酌：
(一)按「被告以外之人於審判外之言詞或書面陳述，除法律有規
    定者外，不得作為證據。」刑事訴訟法第159 條第1 項固定
    有明文。惟按「被告以外之人於審判外之陳述，雖不符前4
    條之規定，而經當事人於審判程序同意作為證據，法院審酌
    該言詞陳述或書面陳述作成時之情況，認為適當者，亦得為
    證據。當事人、代理人或辯護人於法院調查證據時，知有第
    159 條第1 項不得為證據之情形，而未於言詞辯論終結前聲
    明異議者，視為有前項之同意。」刑事訴訟法第159 條之5
    亦規定甚明。本件告訴人甲○○及證人己○○於警詢中之供
    述及國軍高雄總醫院之診斷證明書，雖均屬被告以外之人於
    審判外之言詞或書面陳述，惟被告及其辯護人於本院調查證
    據時，知有上情而未於言詞辯論終結前聲明異議，本院審酌
    該等陳述或係執法機關依法定程序詢問而做成，或係醫師本
    其專業而做成診斷證明，並無何違法不當之處，亦無不足採
    信之情況，認以之做為證據，應屬適當，該等陳述應有證據
    能力。
(二)按刑事訴訟法第159 條之4 第2 款規定「從事業務之人於業
    務上或通常業務過程中所須製作之紀錄文書、證明文書」亦
    得為證據，立法意旨在於該等文書係「於通常業務過程不間
    斷、有規律而準確之記載... 大部分紀錄係完成於業務終了
    前後，無預見日後可能會被提供作為證據之偽造動機，其虛
    偽之可能性小，何況如讓製作者以口頭方式於法庭上再重現
    過去之事實或數據亦有困難，因此其亦具有一定程度之不可
    代替性，除非該等紀錄文書或證明文書有顯然不可信之情況
    ，否則有承認其為證據之必要。」（刑事訴訟法第159 條之
    4 立法理由第3 項參照）。而卷附英明當鋪收當物品資料及
    ROLEX 手錶保證書，分別係當鋪店員業務上製作之紀錄文書
    及ROLEX 手錶經銷商業務上出具之證明文書，完成於業務終
    了前後，而當鋪每日收當及贖回之物品甚多，經銷商賣出之
    手錶亦非少數，若不依賴收當紀錄及證明書，亦難以全憑記
    憶就交易之情形為正確之陳述，揆諸前開法條意旨，自得做
    為證據。
(三)告訴人甲○○及證人丁○○於偵訊中之證詞，亦屬被告以外
    之人於審判外之陳述，依刑事訴訟法第159 條第1 項之規定
    ，本不得做為證據。惟按被告以外之人於偵查中向檢察官所
    為之陳述，除顯有不可信之情況者外，得為證據，刑事訴訟
    法第159 條之1 第2 項定有明文。上開陳述均係在檢察官前
    所做成，並均有具結擔保其陳述之正確性，並無何顯不可信
    之情況，依前開法條意旨，自得做為證據。
二、訊據被告2人固均坦認曾於前開時地分持水果刀及木棍攻擊
    告訴人甲○○，並取走其手機等情，然矢口否認有何強盜之
    犯行，並辯稱：渠等僅係與告訴人有口角爭執故教訓告訴人
    ，並未強盜，而水果刀係在地上拾得，並非渠等所購買云云
    。惟查：
(一)被告2人曾於前開時地分持水果刀及木棍攻擊告訴人甲○○
    ，致告訴人受有右肩胛骨開放性骨折及右肩撕裂傷之傷害等
    情，為被告所是認，核與證人甲○○於偵訊及本院審理時證
    述情節相符，並有診斷證明書1 紙在卷可稽（附於警卷），
    復有水果刀1 把扣案可資佐證，此部分犯行應堪認定。
(二)被告乙○○持以攻擊告訴人之水果刀係在前往「紅毛港遷村
    預定地」途中至「東急屋」賣場所購買，為被告2 人於警詢
    、內勤檢察官偵訊及本院羈押審查中所自承（分見臺灣高雄
    地方法院檢察署96年度偵字第5887號卷宗第16頁、第18頁及
    本院96年度聲羈字第225 號卷宗第5 頁）。且經本院勘驗扣
    案水果刀，刀刃並無生鏽、受損、情形，刀柄木質部分亦無
    磨損痕跡，確係嶄新之物品。且刀刃上有「藤武郎別作」等
    字樣（水果刀勘驗紀錄見本院96年6 月27日審判筆錄第7頁
    ）。被告2 人雖於本院審理中翻異前詞，改稱扣案水果刀係
    在路上拾得，先前之所以陳稱水果刀為購得，係因警察於詢
    問時一邊做筆錄一邊教導如此回答才能交保，被告乙○○另
    辯稱警察於教導其回答時會暫停錄音云云。然扣案水果刀並
    無任何缺陷破損，亦無經受風吹雨打之痕跡，不似遭棄置之
    物。又經本院勘驗被告2 人之警詢錄音帶，詢問之警員並無
    任何教導被告2 人回答之言詞，所使用之問題亦無預藏答案
    誘導被告回答，水果刀係購得及「東急屋」此一賣場名稱，
    均為被告自行供出，且錄音帶中並無任何不正常中斷錄音之
    情形，有本院法官助理勘驗紀錄在卷可稽（附於本院96年6
    月27日審判筆錄之後），被告所稱警方教導云云，已與實情
    不符。況事先購買水果刀代表預謀犯案，惡性較為重大，當
    更無交保之可能，此為人情事理之常，無須如何精深之法律
    知識，一般人均可推論得知。被告2 人並無癡呆瘋癲或不知
    世事等足使渠等判斷力較一般人低落之情形，對前開情事自
    當明瞭，應無僅因警察教導即自白之理。參以被告乙○○尚
    知警察教導其自白搶奪ROLEX 手錶時須否認；被告戊○○亦
    瞭解警察教導其自白用木棍毆打告訴人時，因沒有拿東西毆
    打（判刑）比較輕，故不可承認等情（見本院96年5 月24日
    審判筆錄第31 頁 、第33頁），足見被告2 人對此等利害關
    係均能清楚明辨，且均明白在警方教導渠等為不利證詞時需
    加以否認不可照單全收，益徵渠等並無僅因警方教導即為不
    利自白之可能，渠等之辯解無非飾詞卸責，委不足採。
(三)證人己○○係受被告乙○○委託，將告訴人載至「紅毛港遷
    村預定地」，待被告2 人出現後即離去現場而將告訴人單獨
    留在該地等情，已據證人己○○於警詢中證稱：當時被告乙○○以毒品相誘，要其將告訴人載到案發地後先行離開，其
    乃邀約告訴人一同購買毒品，告訴人信以為真，便搭乘騎機
    車至案發現場，其在現場等了約30分鐘後，被告2 人抵達現
    場，其遂自行離去，其將告訴人留下時，並未約定何時返回
    搭載告訴人離開，於隔日凌晨其又與被告乙○○一同前往設
    於鳳山市○○路之「鳳甲汽車旅館」等語明確，核與證人甲○○陳述之情節相符，且經警方調閱該汽車旅館監視器，亦
    發現被告乙○○與戊○○確曾在該汽車旅館進出，有監視器
    翻拍照片附卷可按（即警卷中「乙○○、戊○○涉嫌強盜案
    佐證相片2 」）。查案發現場偏僻荒涼，案發時又值深夜，
    證人己○○毫不顧慮告訴人之安全及如何返家等問題，見被
    告2 人出現後即逕自揚長而去，事後亦未曾回現場查看，與
    一般搭載朋友之情形迥然有異。再參以被告2 人能準確把握
    告訴人行蹤而至「紅毛港遷村預定地」犯下本案，證人己○○已與告訴人一同在案發現場等候達數十分鐘之久，卻在被
    告2 人抵達後突然離去，案發後數小時又與被告一同前往汽
    車旅館等情，足見證人己○○與被告2 人早有聯絡，否則豈
    能配合如此默契，又怎可能在案發後旋即至汽車旅館開房間
    ？證人己○○於本院審理中雖更易其詞，改稱當時係載告訴
    人去找朋友，因為機車沒油需加油且朋友家已不遠才將告訴
    人留在案發地，並非受被告乙○○委託，事後係恰巧遇見被
    告乙○○故一同前往鳳甲汽車旅館云云（見本院96年5 月24
    日審判筆錄第4 頁以下）。然此與前開證據均不相符，已屬
    有疑。況案發現場為遷村預定地，居民遷移殆盡，證人己○○稱欲拜訪之友人住在附近云云，難以遽信。且若友人住處
    尚可步行抵達，則騎乘機車將告訴人送至友人住處僅屬舉手
    之勞，何以捨此不為逕行離開，與常情亦有不合。又審判長
    補充詢問時，證人己○○證稱當時與告訴人在現場等了30分
    鐘至1 小時等語，告訴人亦稱當時在現場等了2 、30分鐘等
    語（均見同上審判筆錄第20頁），足見告訴人與證人己○○
    在該地曾等候相當時間。倘若友人住處當真近在咫尺，證人
    己○○與告訴人直接登門拜訪即可，又何需在現場苦苦等候
    ？證人己○○於審判中證稱其載告訴人至案發地點係訪友云
    云，顯不足採。另查鳳山市轄區非小，證人己○○騎車在路
    上閒逛便可遇見被告乙○○，是否巧合令人存疑。且若證人
    己○○與被告乙○○不過巧遇，又為何一起前往汽車旅館開
    房間？證人此部陳述顯與常理有違，亦難採信。是證人己○○於本院審判中之證詞多有不實，應以其警詢中之陳述為可
    採。
(四)被告2 人為上開攻擊行為，使告訴人不能抗拒後，即取走告
    訴人之ROLEX 手錶乙節，迭經告訴人於警詢、偵訊及本院審
    理中指述歷歷。而告訴人確實擁有ROLEX 手錶1 支，當日戴
    在手上等情，亦經證人即告訴人之妻丁○○於偵訊及本院審
    判中陳述綦詳（分見同上偵卷第70頁以下及本院96年5 月24
    日審判筆錄第4 頁），並有ROLEX 手錶保證書、英明當鋪收
    當記錄等存卷可查（分見同上偵卷第75頁及本院96年7 月10
    日審判筆錄之後）。況告訴人經濟拮据、身無長物，平日仰
    賴母親每日50元之資助度日，亦經告訴人及證人丁○○於本
    院審理中結證屬實。而被告2 人大費周章，勾結證人己○○
    將告訴人誘至案發地點，已如前述，若非持有ROLEX 手錶，
    告訴人有何值得被告2 人預謀犯案之處？佐以被告乙○○於
    下手攻擊告訴人前，還特意向告訴人詢問時間，業據告訴人
    於警詢、偵訊及本院審理中陳述甚詳，足認被告應係確認告
    訴人究竟有無戴ROLEX 手錶。又告訴人首次警詢筆錄係在96
    年2 月15日下午5 時許所製作，距案發不過十餘小時，當中
    還需扣除休息睡覺及醫院急救之時間，縱令告訴人有報復之
    心，然其驚魂甫定，又無深思熟慮之餘暇，實難一一編造說
    詞至「被告詢問時間」此種間接之事實均可預先設想周全之
    程度，而其嗣後於偵訊及本院審理中陳述均屬一貫，更足證
    其證言堪以採信。是被告2 人攻擊告訴人使其受有前開傷勢
    後強盜告訴人之ROLEX 手錶等情，已足認定。被告2 人雖辯
    稱本件係因被告乙○○在高雄縣鳳山市○○○路之「界揚超
    商」前遭告訴人瞪了一眼並出言挑釁，心生不忿，故與被告
    戊○○騎乘機車尾隨告訴人及證人己○○，後見證人己○○
    獨自離去，乃上前砍殺告訴人，並無強盜云云。然被告乙○○持以攻擊告訴人之水果刀係在前往案發地點之途中至「東
    急屋」賣場購買，已如前述。惟「東急屋」既係大賣場，與
    小型便利商店規模有異，被告乙○○下車進入「東急屋」內
    ，找到需要之水果刀，再結帳離開賣場，耗時非少，證人己○○與告訴人早已絕塵而去，如何能繼續「尾隨」告訴人？
    況告訴人及證人己○○抵達案發現場後，又過了2 、30分鐘
    被告2 人才到達，若係尾隨，理應緊接於告訴人之後抵達，
    豈有可能時間差距如此之大？渠等辯稱尾隨告訴人云云，絕
    非實在。而渠等既非跟隨告訴人，若未事前與證人己○○有
    所聯絡，又如何能在渺無線索之情形下尋得案發現場？再參
    諸證人己○○將告訴人載到案發地點後便與告訴人在該處等
    候，待被告2 人到來後迅即離去，事後又相約同往汽車旅館
    等情，顯見證人己○○係負責將告訴人帶至案發地點，之後
    便離去以便被告2 人實施強盜行為，事後再同往汽車旅館。
    被告2 人辯稱係因告訴人挑釁故尾隨教訓云云，委不足採。
    而被告2 人雖否認與證人己○○於案發後曾見面並同往汽車
    旅館云云，然被告2 人確有前往「鳳甲汽車旅館」，有監視
    器錄影光碟及翻拍照片附卷可按，餐以被告2 人案發後之行
    止有無數可能，或許回家睡覺，又或前往KTV 、PUB 等其他
    娛樂場所，縱令前往汽車旅館，鳳山地區之汽車旅館亦非只
    一家，若證人己○○並未與渠等同去，又如何能準確指出被
    告2 人係前往「鳳甲汽車旅館」？渠等之辯解自難採信。被
    告2 人復辯稱告訴人患有精神疾病又酗酒吸毒，應不可能有
    ROLEX 手錶，且告訴人及證人丁○○就該手錶究係何人購買
    、何時典當、贖回等所述均有異云云，惟告訴人確有ROLEX
    手錶，還曾典當於當鋪又贖回，有英明當鋪收當資料及保證
    書在卷可稽。雖告訴人與證人丁○○之證言縱略有出入，亦
    無法得出告訴人並無ROLEX 手錶之結論。被告2 人又辯稱告
    訴人可能在贖回後又將之典當，然僅空言指摘，並無任何證
    據可資佐證，亦不足使本院形成合理之懷疑。被告2 人末辯
    稱案發時為深夜，視線不良，縱令告訴人有ROLEX 手錶亦無
    法看清，不可能因此犯案，且渠等若有強盜之犯意，當搜索
    告訴人之身體並將之洗劫一空，但事實上渠等連告訴人之皮
    夾亦未取走，足見無強盜之意云云。然被告2 人應係事先知
    悉告訴人擁有ROLEX 手錶而預謀犯下本案，已如前述。且當
    日被告乙○○還曾假意向告訴人詢問時間，則告訴人有無戴
    手錶，被告應已察看清楚，渠等之目標既已鎖定該手錶，又
    知告訴人經濟狀況不佳，對其餘財物自然不屑一顧，此部辯
    解仍難採信。
(四)綜上所述，本件事證明確，被告之辯解均不足使本院形成被
    告無罪之合理懷疑，其犯行堪以認定。
三、按刑法第321 條第1 項第3 款所謂之兇器，其種類並無限制
    ，凡客觀上足對人之生命、身體、安全構成威脅，具有危險
    性之兇器均屬之（最高法院79年台上字5253號判例參照）。
    查本件扣案之水果刀係金屬製品，僅握把處為木柄乙節，業
    據本院勘驗明確，其刀刃鋒銳，被告攜之強盜財物，客觀上
    對人之生命、身體、安全足以構成威脅，而具有危險性，自
    屬兇器。又被告2 人聯手，分持水果刀及木棍攻擊告訴人，
    使告訴人受有開放性骨折之嚴重傷害，顯已至告訴人不能抗
    拒之程度。且一般言之，以被告2 人持有凶器，告訴人卻僅
    1 人又徒手，渠等欲強盜實無需如此痛歐告訴人，應認渠等
    另有傷害之犯意。是核被告2 人所為，均係犯刑法第330 條
    第1 項、第328 條、第321 條第1 項第3 款之攜帶凶器強盜
    罪及第277 條第1 項之傷害罪。被告2 人與證人己○○間有
    犯意聯絡及行為分擔，為共同正犯。被告2 人所犯攜帶凶器
    強盜及傷害罪間，有想像競合之裁判上一罪關係，均從一重
    論以攜帶凶器強盜罪。被告戊○○前因傷害案件，經本院以
    94年度簡字第6174號判決判處有期徒刑4 月確定，於95年4
    月17日易科罰金執行完畢，有臺灣高等法院被告前案紀錄表
    在卷可稽，其於執行完畢5 年內故意再犯本件有期徒刑以上
    之罪，為累犯，應依刑法第47條第1 項之規定加重其刑。本
    院審酌被告2 人分持水果刀及木棍痛擊告訴人，致告訴人受
    有開放性骨折之重傷，手段兇殘，令人髮指，而渠等與告訴
    人素無仇怨，為得名牌手錶，竟處心積慮，將告訴人誘騙至
    無人之處以此手段強盜，計畫周密，冷血無情，惡性實屬重
    大，犯後雖因鐵證在前而坦承傷害之犯行，然就強盜部分仍
    多方矯飾，更不惜誣指警員引誘渠等承認犯行，足見實無悔
    意等一切情狀，認非予重懲，難使罪責相當，爰分別從重量
    處如主文所示之刑，以昭炯戒。末查扣案之水果刀為被告乙○○所購買，且係供其犯強盜罪所用之物，應依刑法第38
    條第1 項第2 款宣告沒收。
四、公訴意旨另略以：被告2 人基於同前意圖為自己不法所有之
    強盜犯意聯絡，於前開時地傷害告訴人至使不能抗拒後，取
    走其所有NEC 牌、N530型號之手機1 支，因認被告2 人就取
    走手機部分涉犯攜帶凶器強盜罪嫌。惟按犯罪事實應依證據
    認定之，無證據不得認定其犯罪事實，刑事訴訟法第154 條
    第2 項定有明文。再按認定犯罪事實所憑之證據，雖不以直
    接證據為限，間接證據亦包括在內，然無論直接證據或間接
    證據，其為訴訟上之證明，須於通常一般之人均不致有所懷
    疑，而得確信其為真實之程度者，始得據為有罪之認定，倘
    其證明尚未達此一程度，而有合理之懷疑存在而無從使事實
    審法院得有罪之確信時，即應由法院為諭知被告無罪之判決
    ，此觀最高法院76年台上字第4986號判例自明。查被告2 人
    確有強令告訴人將手機交付渠等，業據被告2 人於警詢中自
    承無訛，核與告訴人之指述相符，應堪認定。被告2 人嗣後
    雖改稱係因該手機掉落於地，被告戊○○於逃跑時誤認為係
    被告乙○○所有，故將之拾起並帶走云云。然被告戊○○不
    知被告乙○○所持手機之廠牌、顏色乙節，業據被告戊○○
    於移審本院時供述明確（見本院96年4 月14日訊問筆錄第9
    頁）。而被告戊○○既然對被告乙○○所持手機之資訊一無
    所知，為何會認為該手機為被告乙○○所有？況當時被告2
    人聯手又持凶器，告訴人毫無還手之力，且案發地點四下無
    人，並無犯行遭撞破而必須匆忙逃離之情形，故亦不可能因
    急迫而誤認，渠等此部辯解尚屬無據，該手機為渠等自告訴
    人手中取走，應堪認定。惟被告2 人取走上開手機後旋即棄
    置於路旁，經警查獲後方會同警方前往起出手機，為被告2
    人所自承，並有尋得手機時拍攝之相片附於警卷可資參照，
    則被告2 人辯稱渠等就該手機無不法所有之意圖，應堪採信
    。參以被告2 人於警詢中曾陳稱取走手機係為避免告訴人報
    警等語，衡情非無合理之可能。是依卷內證據觀之，被告2
    人強取該手機時是否已有不法所有之意圖，尚有合理之懷疑
    ，此外，復查無其他證據足使本院就此部份形成有罪之確信
    ，揆諸前開法條及判例意旨，本應為無罪之諭知。然此部份
    若成罪，與前開有罪部分係同一行為之實質上一罪關係，爰
    不另為無罪之諭知，附此敘明。
五、證人己○○係受被告乙○○之託將告訴人誘至案發地點，與
    被告2 人間有犯意聯絡及行為分擔，已如前述，已涉有共同
    攜帶凶器強盜之罪嫌。又其於本院審理中，就其當日為何載
    告訴人至案發現場，是否因被告乙○○之委託，為何將告訴
    人單獨留在案發地點等與案情有重要關係之事項，於供述前
    具結而為虛偽之陳述，亦涉犯偽證罪嫌，均應移由檢察官另
    行處理，附此敘明。
據上論斷，應依刑事訴訟法第299 條第1 項前段，刑法第28條、
第330 條第1 項、第328 條、第321 條第1 項第3 款、第277 條
第1 項、第55條、第47條第1 項、第38條第1 項第2 款，判決如
主文。
本案經檢察官丙○○到庭執行職務。
中　　華　　民　　國　　96　　年　　7 　　月　　24　　日
                  刑事第九庭  審判長法　官   王啟明
                                    法  官   陳建和
                                    法  官   王奕勛
以上正本證明與原本無異。
如不服本判決應於收受本判決後10日內向本院提出上訴書狀，並
應敘述具體理由，如未敘述上訴理由者，應於上訴期間屆滿後20
日內補提理由書狀於本院（均須按他造當事人之人數附繕本）「
切勿逕送上級法院」。
中　　華　　民　　國　　96　　年　　7 　　月　　24　　日
　　　　　　　　　　　　　　　　　 書記官    陳心儀
中華民國刑法第330條
（加重強盜罪）
犯強盜罪而有第 321 條第 1 項各款情形之一者，處 7 年以上有
期徒刑。
前項之未遂犯罰之。
中華民國刑法第328條
（普通強盜罪）
意圖為自己或第三人不法之所有，以強暴、脅迫、藥劑、催眠術
或他法，至使不能抗拒，而取他人之物或使其交付者，為強盜罪
，處5 年以上有期徒刑。
以前項方法得財產上不法之利益或使第三人得之者，亦同。
犯強盜罪因而致人於死者，處死刑、無期徒刑或 10 年以上有期
徒刑；致重傷者，處無期徒刑或 7 年以上有期徒刑。
第 1 項及第 2 項之未遂犯罰之。
預備犯強盜罪者，處 1 年以下有期徒刑、拘役或 3 千元以下罰
金。
中華民國刑法第321條
（加重竊盜罪）
犯竊盜罪而有左列情形之一者，處 6 月以上、 5 年以下有期徒
刑：
一  於夜間侵入住宅或有人居住之建築物、船艦或隱匿其內而犯
之者。
二  毀越門扇、牆垣或其他安全設備而犯之者。
三  攜帶兇器而犯之者。
四  結夥三人以上而犯之者。
五  乘火災、水災或其他災害之際而犯之者。
六  在車站或埠頭而犯之者。
前項之未遂犯罰之。
中華民國刑法第277條
（普通傷害罪）
傷害人之身體或健康者，處 3 年以下有期徒刑、拘役或 1 千元
以下罰金。
犯前項之罪因而致人於死者，處無期徒刑或 7 年以上有期徒刑；
致重傷者，處3 年以上10年以下有期徒刑。
